【裁判字號】    97,簡上,123
【裁判日期】    970527
【裁判案由】    妨害自由
【裁判全文】
臺灣板橋地方法院刑事判決             97年度簡上字第123號
上  訴  人  臺灣板橋地方法院檢察署檢察官
被      告  乙○○
                    （現於臺灣士林分監另案執行中）
上列上訴人因被告妨害自由案件，不服本院96年度簡字第6751號
中華民國96年10月19日第一審判決（聲請案號：96年度偵字緝第
2430號），提起上訴，本院管轄之第二審合議庭判決如下：
    主  文
上訴駁回。
    事實及理由
一、本案經本院審理結果，認第一審以被告乙○○犯刑法第56條
    （修正前）、第305 條之恐嚇罪，判處拘役50日，如易科罰
    金，以銀元300 元折算1 日，並依中華民國96年罪犯減刑條
    例第2 條第1 項第3 款、第7 條（原審判決書贅載第9 條）
    之規定，減為拘役25日，如易科罰金，以銀元300 元折算1
    日，其認事用法並無違誤，量刑亦稱妥適，應予維持，並引
    用第一審判決書記載之事實、證據及理由（如附件）。
二、上訴意旨略以：茲據告訴人甲○○於民國96年10月26日接獲
    本案判決書後，被告仍持續打電話騷擾伊，詢問伊是否上訴
    ，對伊稱很快就會被大赦，很快就會出獄，並說要去告伊等
    語，足認被告並無悔意，原審僅判處被告拘役50天，量刑過
    輕為由具狀請求上訴，爰附原書狀依刑事訴訟法第344 條第
    3 項、第455 條之第1 項提起上訴等語。
三、惟按關於刑之量定，係實體法上賦予法院得為自由裁量之事
    項，倘其未有逾越法律所規定之範圍，或濫用其權限，即不
    得任意指摘為違法，以為上訴之理由（最高法院75年臺上字
    第7033號判例意旨足資參照）。是以，原審斟酌被告素行、
    犯罪動機、目的、手段、所為對被害人造成之危害程度，兼
    衡被告犯罪後之態度等一切情狀，量處被告拘役50日，並諭
    知易科罰金折算標準，且依前揭減刑條例減刑，量刑尚稱妥
    適。至證人即告訴人甲○○於本院審理時到庭具結證述：伊
    沒有收到本案判決書，是被告打電話告訴伊稱被法院判6 年
    、即將入監，且每天打電話騷擾伊，從上次到庭應訊（即97
    年3 月20日）前幾天開始打電話，要伊撤回告訴，並稱他哥
    哥認識很多警察及黑道等語（詳見本院卷第72至73頁），然
    證人甲○○業於96年10月26日收受本案判決書乙節，此有本
    院送達證書1 紙（詳見原審卷第14頁）附卷足證，且被告是
    否於原審判決打電話騷擾證人甲○○乙事，亦僅證人甲○○
    前揭證述被告於原審判決後曾打電話騷擾，並無其他證據足
    資佐證，況原審審酌一切情事後，就被告所犯之罪，並業已
    慮及前開情狀，而量處如前所述之刑，其依法所宣告之刑，
    難謂過輕，應已足收刑罰警惕及教化之效。從而，檢察官上
    訴意旨所指原審違誤之處，經核尚屬無理由，其上訴應予駁
    回。
據上論斷，應依刑事訴訟法第455 條之1 第1 項、第3 項、第36
8 條、第373 條，判決如主文。
本案經檢察官彭聖斐到庭執行職務。
中    華    民    國    97    年    5     月    27    日
                  刑事第六庭    審判長法  官  高文淵
                                      法  官  吳佳穎
                                      法  官  饒金鳳
以上正本證明與原本無異。
不得上訴。
                                      書記官  王春森
中    華    民    國    97    年    5     月    27    日


司法院資訊處製作；財團法人民間司法改革基金會備份。
